---
title: "Presenation resultat KomLoss 15 nov 2021"
output: html_document
---

```{r setup, include=FALSE}
knitr::opts_chunk$set(cache = FALSE, results='asis', warning = FALSE, echo = FALSE, include = FALSE, message = FALSE)
```

```{r load_packages, include = FALSE}
library(sjPlot)
```

```{r load_environment}
load("environment.RData")
``` 

## Phonological awareness (PA)

**Jämförelsegruppen mot de tre interventionsgrupperna tillsammans**

```{r PA, include = TRUE, results='asis'}
tab_model(model_PA_3, model_PA_4, show.df = TRUE)
```

**Kombigruppen mot de två interventionsgrupperna ALL och Animega-is**

```{r PA-kombi, include = TRUE, results='asis'}
tab_model(model_PA_7, show.df = TRUE)
```

## Letter-sound recognition
**Jämförelsegruppen mot de tre interventionsgrupperna tillsammans**

```{r letter, include = TRUE, results='asis'}
tab_model(model_letter_3, model_letter_4, show.df = TRUE)
```

**Kombigruppen mot de två interventionsgrupperna ALL och Animega-is**

```{r letter-kombi, include = TRUE, results='asis'}
tab_model(model_letter_7, show.df = TRUE)
```

**ALL-gruppen mot de kombigruppen och Animega-is**

```{r letter-ALL, include = TRUE, results='asis'}
tab_model(model_letter_9, show.df = TRUE)
```



## Word reading

**Jämförelsegruppen mot de tre interventionsgrupperna tillsammans**

```{r word, include = TRUE, results='asis'}
tab_model(model_word_3, model_word_4, show.df = TRUE)
```

**Kombigruppen mot de två interventionsgrupperna ALL och Animega-is**

```{r word-kombi, include = TRUE, results='asis'}
tab_model(model_word_7, show.df = TRUE)
```


## Sentence reading

**Jämförelsegruppen mot de tre interventionsgrupperna tillsammans**

```{r DLS, include = TRUE, results='asis'}
tab_model(DLS_poisson_3, DLS_poisson_4)
```

**Kombigruppen mot de två interventionsgrupperna ALL och Animega-is**

```{r DLSon-kombi, include = TRUE, results='asis'}
tab_model(DLS_poisson_7)
```


## PA on letter-sound recognition and word recognition

```{r PA-letter-word, include = TRUE, results='asis'}
tab_model(model_PA_letter, model_PA_word, model_PA_DLS)
```


##Sammanfattning resultat

**Fonologisk medvetenhet**
I alla tre interventionsgrupper tillsammans förbättras den *fonologiska medvetenheten* mer jämfört med jämförelsegruppen som inte tränade. Kombinerad träning förbättrar fonologisk medvetenhet mer än de andra interventionsgrupperna.

**Bokstavsidentifikation**
I alla tre interventionsgrupper tillsammans förbättras *bokstavsidentifikation* mer jämfört med jämförelsegruppen som inte tränade. ALL träningen förbättrar bokstavsidentifikation mer än de andra interventionsgrupperna.

**IQ**
IQ påverkar ingångsvärdet för samtliga läsmått utom meningsläsning (*p* = .071). IQ påverkar utfallet över tid i fonologisk medvetenhet och meningsläsning och är nästan signifikant även för ordläsning (*p* = .054). 

**Kan poäng på fonologisk medvetenhet vid T1 predicera utfallet över tid**   
Ja,utvecklingen av bokstavsidentifikation, ordläsning, och meningsläsning kan prediceras av hur bra man presterade på fonologisk medvetenhet vid T1. 
